【裁判字號】    99,易,927
【裁判日期】    991019
【裁判案由】    竊盜
【裁判全文】
臺灣苗栗地方法院刑事判決               99年度易字第927號
公  訴  人  臺灣苗栗地方法院檢察署檢察官
被      告  甲○○
上列被告因竊盜案件，經檢察官提起公訴（99年度偵字第3577號
），本院以簡式審判程序審理，判決如下：
    主  文
甲○○犯竊盜罪，處有期徒刑參月，如易科罰金，以新臺幣壹仟
元折算壹日。
    犯罪事實及理由
一、犯罪事實：
    本件犯罪事實均引用檢察官起訴書之記載（如附件）。
二、證據論述：
    除增加被告於本院之自白及臺灣高等法院被告前案紀錄表1
    份外，其餘亦引用檢察官起訴書之記載（如附件）。
三、論罪科刑：
    核被告所為，係犯刑法第320 條第1 項之竊盜罪。爰審酌被
    告曾有竊盜等前科紀錄，素行非佳，且正值壯年，身強體健
    ，卻不思以正途賺取財富，冀圖不勞而獲，而為上述竊盜犯
    行，實不足取。惟本院念及被告於本院審理時坦承犯行，尚
    能知所悔悟，節省有限之司法資源，併參酌其生活狀況、品
    行、智識程度、犯罪之動機、目的、手段、所生損害、迄今
    尚未與被害人和解及檢察官具體求刑等一切情狀，量處如主
    文所示之刑，併諭知易科罰金之折算標準。
四、應適用之法條：
（一）刑事訴訟法第284 條之1 、第273 條之1 第1 項、第299
      條第1 項前段、第310 條之2 、第454 條第2 項。
（二）刑法第320 條第1 項、第41條第1 項。
（三）刑法施行法第1 條之1 。
本案經檢察官林文中到庭執行職務。
中    華    民    國    99    年    10    月    19    日
                  刑事第一庭  法  官  呂曾達
以上正本證明與原本無異。
如不服本判決，應於判決送達後10日內向本院提出上訴狀（應抄
附繕本），其未敘述上訴理由者，應於上訴期間屆滿後20日內補
提理由書狀於本院，上訴於臺灣高等法院臺中分院。告訴人或被
害人如對於本判決不服者，應具備理由請求檢察官上訴，其上訴
期間之計算係以檢察官收受判決正本之日期為準。
                              書記官  劉容辰
中    華    民    國    99    年    10    月    19    日
附記論罪之法條全文：
刑法第320 條第1 項
（普通竊盜罪）
意圖為自己或第三人不法之所有，而竊取他人之動產者，為竊盜
罪，處5  年以下有期徒刑、拘役或 5 百元以下罰金。
附件：
臺灣苗栗地方法院檢察署檢察官起訴書
                                      99年度偵字第3577號
    被      告  甲○○  男  35歲（民國○○年○月○○日生）
                        住苗栗縣苗栗市南勢里5 鄰新榮49號
                        國民身分證統一編號：Ｚ000000000號
上列被告因竊盜案件，已經偵查終結，認應提起公訴，茲將犯罪
事實及證據並所犯法條分敘如下：
            犯罪事實
一、甲○○意圖為自己不法之所有，於民國99年5 月30日18時45
    分許，至苗栗市○○○街61號、乙○○經營之豬肉攤處，竊
    取乙○○所有之絞肉機之外緣孔及外緣蓋，得手後將之據為
    己有。嗣經乙○○以其架設錄影監視器之拍攝畫面供警檢視
    而循線查悉上情。
二、案經乙○○訴由苗栗縣警察局苗栗分局報告偵辦。
            證據並所犯法條
一、訊據被告甲○○業自承於前述時地撿拾該外緣蓋不諱，惟矢
    口否認有何竊盜犯行，辯稱伊不知該外緣蓋等物是否為他人
    欲丟棄之物等語。惟查：上開犯罪事實，業據告訴人乙○○
    於警詢中指訴綦詳，且有告訴人提出之監視錄影光碟及翻拍
    之畫面2 張在卷可佐；又稽以該絞機係設置於告訴人經營之
    豬肉攤；且依卷附該絞肉機之翻拍畫面該絞肉機完整，是該
    絞肉機客觀上顯難認係他人棄置之物，被告竟未經同意擅自
    搬取該絞肉機之外緣孔及外緣蓋，則被告竊盜犯行洵堪認定
    。
二、核被告甲○○所為，係犯有刑法第320條第1項之竊盜罪嫌。
三、依刑事訴訟法第251條第1項提起公訴。
  此  致
臺灣苗栗地方法院
中    華    民    國    99    年    7     月    21    日
                            檢察官  石  東  超
右正本與原本無異
中    華    民    國    99    年    8     月    17    日
                            書記官  楊  麗  卿

司法院資訊處製作；財團法人民間司法改革基金會備份。
